臺灣板橋地方法院刑事判決　　　　　　 95年度簡上字第773號
上　訴　人
即　被　告　甲○○
　　　　　　　　　　　臺北縣三.
上列上訴人因竊盜案件，不服本院九十五年度簡字第五三四五號
中華民國九十五年九月十九日第一審判決（聲請案號：九十五年
度速偵字第八○八號）提起上訴，本院管轄之第二審合議庭判決
如下：
    主  文
上訴駁回。
    事  實
一、甲○○前因竊盜及偽造文書案件，經本院以九十年度訴字第
    五九六號判處有期刑八月及一年六月，並定應執行為二年確
    定，於民國九十三年七月二十六日因假釋期滿未經撤銷假釋
    而視為執行完畢（構成累犯）。又因違反毒品危害防制條例
    案件，經本院以九十四年度易字第一五七八號判處有期徒刑
    四月確定，甫於九十五年十月二日執行完畢（此部分不構成
    累犯）。
二、詎甲○○仍不知悛悔，基於意圖為自己不法所有之犯意，於
    九十五年六月二十日十三時二十分許，在臺北縣三重市○○
    ○路十號前，徒手竊取停放該處由乙○○持用、由吳德錄所
    有車牌號為一○○○─ＥＭ號自用小客車車頭之立標乙個（
    價值約新臺幣四千元），得手後欲行離去之際，適為執行巡
    邏勤務之員警當場查獲，並起出其竊得之上開車頭立牌乙個
    。
三、案經臺北縣政府警察局三重分局移送臺灣板橋地方法院檢察
    署檢察官偵查聲請簡易判決處刑。
    理  由
一、犯罪事實之認定：上揭犯罪事實，業據被告甲○○於警詢及
    偵查中均坦認不諱，核與證人乙○○於警詢中之供述相符，
    堪信被告上開自白應與事實相符。此外，復有贓物認領保管
    單乙紙及拍攝現場與贓物情形之相片二幀可為佐據，本件事
    證已臻明確，被告如事實欄所載之犯行，洵堪認定，應予依
    法論科。
二、論罪科刑之法律適用：
  (一)按被告行為後，刑法及其施行法於九十四年一月七日修正，
    並自九十五年七月一日施行，另罰金罰鍰提高標準條例第二
    條之規定配合刑法修正同時刪除。依修正後刑法第二條第一
    項之規定：「行為後法律有變更者，適用行為時之法律。但
    行為後之法律有利於行為人者，適用最有利於行為人之法律
    。」。上開刑法、刑法施行法等相關法律之修正雖非個別刑
    罰處罰規定或構成要件之變更，然已影響行為人刑罰之法律
    效果，應屬刑法第二條第一項所定之法律變更（最高法院八
    十三年度台非字第一九九號判決意旨參照）。是本件自應就
    被告適用修正前後相關規定法律效果綜合比較後，依上開規
    定適用法律，並應依比較後之結果一體適用，不得就新舊法
    個別項目割裂適用（最高法院九十五年第八次刑事庭會議決
    議意旨參照）。茲比較說明如下：
    1.核被告甲○○所為，依其行為時法即刑法及其施行法於九
      十五年七月一日修正施行前之規定，係犯刑法第三百二十
      條第一項之竊盜罪。又被告前因竊盜及偽造文書案件，經
      本院以九十年度訴字第五九六號判處有期刑八月及一年六
      月，並定應執行為二年確定，於九十三年七月二十六日因
      假釋期滿未經撤銷假釋而視為執行完畢，此有臺灣高等法
      院被告前案紀錄表附卷足參，其於有期徒刑執行完畢後五
      年以內再犯本件最重本刑為有期徒刑以上之罪，為累犯，
      應依修正前刑法第四十七條之規定加重其刑。
    2.而依刑法及其施行法於九十五年七月一日修正施行，及罰
      金罰鍰提高標準條例第二條之規定配合刑法修正同時刪除
      之相關規定，被告所涉刑法第三百二十條第一項論罪條文
      之構成要件與法定刑本身固無修改；而其中罰金刑部分，
      其最高額原依罰金罰鍰提高標準條例第一條前段之規定提
      高，修正後罰金罰鍰提高標準條例第一條前段停止適用，
      並增訂刑法施行法第一條之一，將上開罰金刑之貨幣單位
      改為新臺幣，並提高為三十倍，以此計算其金額與修正前
      之金額相同，是罰金刑之最高額部分亦無實質變動；然罰
      金刑之最低額因刑法第三十三條第五款之修正，由原先經
      罰金罰鍰提高標準條例提高後之銀圓十元（合新臺幣三十
      元），再提高為新臺幣一千元，自以修正前之規定較輕。
      又關於累犯之規定於修法後雖僅限於故意犯始有其適用，
      惟本件被告之行為本即為故意犯，其就累犯之適用亦不受
      修法之影響，而無實上法律效果之變動，自非刑法第二條
      所定之「法律變更」。而被告如處以得易科罰金之刑度，
      其易科罰金之標準依修正前第四十一條第一項前段及修正
      前罰金罰鍰提高標準條例第二條之規定，係以銀圓一百元
      、二百元及三百元（即新臺幣三百元、六百元及九百元）
      折算乙日，修法後罰金罰鍰提高標準條例第二條刪除，並
      修正刑法第四十一條第一項前段之折算標準為新臺幣一千
      元、二千元及三千元，則修法後得以罰金易科之折算標準
      既為提高，較之修法前之規定自無有利於行為人之情形。
      是就上開本件所涉各法律適用項目綜合比較結果，修法後
      之規定並無有利於行為人之情形，應依刑法第二條第一項
      前段之規定，適用被告行為時即刑法及其施行法於九十五
      年七月一日修正施行前之規定，其適用內容如前二(二)所述
      ；惟累犯部分就被告而言因非屬法律變更而無庸比較適用
      ，應逕引用修正後刑法第四十七條第一項之規定為已足。
  (二)原審本於前開事實認定及法律適用，並審酌被告有竊盜、偽
    造文書等前科之素行狀況，及被告為牟小利而行竊等犯罪動
    機、目的、手段，並考量被告所竊得之物價值約新臺幣四千
    元，被害人損失程度非鉅，及被告坦承犯行之犯後態度等一
    切情狀，量處拘役五十日，並諭知易科罰金折算標準（另原
    審判決引用法條部分漏植「修正前刑法第四十七條第一項」
    及「罰金罰鍰提高標準條例第一條前段」等條文，應予補充
    ），並敘明雖聲請意旨具體求處有期徒刑四月，惟衡諸上開
    情狀，認量處有期徒刑四月尚屬過重，乃依刑事訴訟法第四
    百五十一條之一第四項第四款之規定而為判決等旨其認事用
    法核無不合，量刑亦屬妥適。被告未具理由上訴指摘原判決
    違誤，求予撤銷改判，為無理由，應予駁回。
三、被告甲○○經合法傳喚無正當理由未到庭，爰不待其陳述逕
    為判決。
據上論斷，應依刑事訴訟法四百五十五條之一第一項、第三項、
第三百六十八條、第三百七十一條，判決如主文。
中　　華　　民　　國　　96　　年　　2 　　月　　27　　日
                  刑事第十一庭  審判長法　官  侯  志  融
                                      法  官  張  宏  節
                                      法  官  楊  博  欽
以上正本證明與原本無異
本件不得上訴
                                      書記官　李  慈  容
中　　華　　民　　國　　96　　年　　2 　　月　　27　　日
附錄本案論罪科刑法條全文：
中華民國刑法第三百二十條
  意圖為自己或第三人不法之所有，而竊取他人之動產者，為竊
  盜罪，處五年以下有期徒刑、拘役或五百元以下罰金。
  意圖為自己或第三人不法之利益，而竊佔他人之不動產者，依
  前項之規定處斷。
  前二項之未遂犯罰之。
